臺灣花蓮地方法院刑事判決
111年度訴字第165號
公  訴  人  臺灣花蓮地方檢察署檢察官
被      告  林建均



上列被告因詐欺案件，經檢察官提起公訴（110年度偵字第2460
號、第2461號、第2462號），本院合議庭裁定由受命法官獨任進
行簡式審判程序，判決如下：
    主  文
林建均犯三人以上共同詐欺取財罪，共貳拾肆罪，各處有期徒刑
壹年貳月。應執行有期徒刑壹年拾月。
    事實及理由
一、被告林建均所犯非死刑、無期徒刑、最輕本刑有期徒刑3年
    以上或高等法院管轄第一審案件之罪，且其於準備程序進行
    中，先就被訴事實為有罪陳述，經告知簡式審判程序之旨，
    並聽取檢察官、被告之意見後，本院依刑事訴訟法第273條
    之1第1項規定，裁定以簡式審判程序進行本案之審理，是本
    案之證據調查，依同法第273條之2規定，不受同法第159條
    第1項、第161條之2、第161條之3、第163條之1及第164條至
    第170條規定之限制；且依同法第310條之2準用同法第454條
    之規定，得製作略式判決書，合先敘明。
二、本案犯罪事實及證據，除下列應予補充、更正外，餘均引用
    檢察官起訴書之記載（如附件）：
　　⒈起訴書附表一之「0000000000」更正為「0000000000」；
      「0000000000」更正為「0000000000」；張○○移至「基地
      台位於○○○街」欄位；伍○○部分補充詐騙門號為「0000000
      000」；游月娥移至「基地台位於○○○路或○○○街」欄位。
　　⒉起訴書附表二之編號3金額更正為「100,000」；編號12之
      詐騙時間更正為「21時45分許」；編號13之詐騙時間刪除
      「9時許」；編號16中「甥女」更正為「舅舅的女兒」。
　　⒊犯罪事實欄一㈠第1行「意圖為自己不法之所有」更正為「
      基於所為縱使係詐欺集團遂行加重詐欺取財犯罪之一部分
      ，亦不違背其本意之情況下，與查竑志、真實姓名、年籍
      不詳之『阿土』等人，共同意圖為自己不法之所有，基於三
      人以上詐欺取財之不確定故意犯意聯絡」。
　　⒋犯罪事實欄一㈡第1行「共同意圖為自己不法之所有」後補
      充「基於所為縱使係詐欺集團遂行加重詐欺取財犯罪之一
      部分，亦不違背其本意之情況下，與查竑志、真實姓名、
      年籍不詳之『阿土』等人，基於三人以上詐欺取財之不確定
      故意犯意聯絡」。
　　⒌證據補充「被告於本院準備程序及審理時之自白」。
三、論罪科刑：
㈠核被告所為，均係犯刑法第339條之4第1項第2款之三人以上共
  同詐欺取財罪。
㈡被告與查竑志、「阿土」及其等所屬之詐欺集團成員間，就本
  件所為均有犯意聯絡及行為分擔，應論以共同正犯。
㈢被告所為係侵害如起訴書附表二所示不同被害人之財產法益，
  其犯意各別，行為互殊，應予分論併罰。
㈣本院審酌被告正值壯年，本應依循正軌獲取所得，詎其不思此
  為，竟架設數位式移動節費電信設備，俾利某詐欺集團從事撥
  打電話詐欺取財之犯行，致使此類犯罪手法層出不窮，造成犯
  罪偵查追訴的困難性，嚴重危害交易秩序與社會治安，且造成
  如附表二所示24位之被害人分別受有附表二所示金額之損害，
  所為實屬不該；惟念及被告於本院審理時終能坦承犯行，正視
  己非，犯後態度尚可；兼衡被告自陳大學肄業之智識程度、入
  監前從事營造業、月收入約新臺幣5萬元、經濟狀況普通、扶
  養雙親、太太與子女之生活狀況（見本院卷第132頁），及被
  告之犯罪目的、動機、手段、擔任之角色與分工等一切情狀，
  分別量處如主文所示之刑。
㈤另審酌被告本案所為均係三人以上共同犯詐欺取財罪之同質性
  犯罪，詐欺人數共24人，犯罪手法同一，如以實質累加之方式
  定應執行刑，則處罰之刑度顯將超過其行為之不法內涵，而違
  反罪責原則，爰考量法律之外部性及內部性界限、刑罰經濟及
  恤刑之目的、刑罰邊際效應隨刑期而遞減及行為人所生痛苦隨
  刑期而遞增、行為人復歸社會之可能性、各罪間之關係、時空
  之密接程度等情狀，定應執行有期徒刑1年10月，以資警惕。
四、沒收：
㈠扣案之物品雖為供被告本件犯行所用之物，惟該等物品非被告
  所有，經被告供述明確（見本院卷第79頁），故不予宣告沒收
  。
㈡被告與其所屬之詐欺集團本件所詐得附表二所示之金額雖屬犯
  罪所得，惟本件無證據可憑認被告有朋分該筆詐得之贓款或另
  得報酬，是既難認之有犯罪所得，自不得諭知沒收、追徵。　
據上論斷，應依刑事訴訟法第273條之1第1項、第299條第1項前
段、第310條之2、第454條第2項，判決如主文。
本案經檢察官戴瑞麒提起公訴，檢察官林于湄到庭執行職務。
中　　華　　民　　國　　111 　年　　11　　月　　29　　日
　　　　　　　　　刑事第四庭  法　官　林思婷
以上正本證明與原本無異。
如不服本判決應於收受送達後20日內向本院提出上訴書狀，並應
敘述具體理由。其未敘述上訴理由者，應於上訴期間屆滿後20日
內向本院補提理由書(均須按他造當事人之人數附繕本)「切勿逕
送上級法院」。告訴人或被害人如對於本判決不服者，應具備理
由請求檢察官上訴，其上訴期間之計算係以檢察官收受判決正本
之日期為準。
因疫情而遲誤不變期間，得向法院聲請回復原狀。
中　　華　　民　　國　　111 　年　　12　　月　　1 　　日

                                書記官  宋瑋陵
附錄本案論罪科刑法條：
刑法第339條之4
犯第三百三十九條詐欺罪而有下列情形之一者，處一年以上七年
以下有期徒刑，得併科一百萬元以下罰金：
一、冒用政府機關或公務員名義犯之。
二、三人以上共同犯之。
三、以廣播電視、電子通訊、網際網路或其他媒體等傳播工具，
    對公眾散布而犯之。
前項之未遂犯罰之。